【裁判字號】    91,家聲,516
【裁判日期】    920129
【裁判案由】    
【裁判全文】
臺灣臺中地方法院民事裁定  九十一年度家聲字第五一六號
    聲  請  人  李賽貴
                        送達代.
    相  對  人  乙○○
右當事人間請求認可大陸地區民事裁判事件，本院裁定如左：
    主  文
聲請駁回。
聲請程序費用由聲請人負擔。
    理  由
一、本件聲請意旨略以：兩造原為夫妻關係，緣聲請人於大陸地區對相對人提起離婚
    之訴訟，經大陸地區福建省寧德市蕉城區人民法院以二００二蕉民字第四二二號
    民事判決，准予聲請人與相對人離婚，並經大陸地區福建寧德市蕉城區公證處以
    （二００二）寧蕉證內字第一二五九號辦妥離婚公證書在案，茲因聲請人現居大
    陸地區，現為了在台灣補辦與相對人離婚登記手續，特檢附離婚公證書、財團法
    人海峽交流基金會證明書及民事判決書，請求裁定認可上開大陸地區判決書等語
    。
二、按在大陸地區作成之民事確定裁判、民事仲裁判斷，不違背台灣地區公共秩序或
    善良風俗者，得聲請法院裁定認可；前項規定，以在台灣地區作成之民事確定裁
    判、民事仲裁判斷得聲請大陸地區法院裁定認可或為執行名義者，始適用之，臺
    灣地區與大陸地區人民關係條例第七十四條第一項、第三項分別定有明文。而有
    關台灣地區民事裁判及仲裁判斷可否在大陸地區法院執行或聲請認可，依大陸地
    區最高人民法院「關於人民法院認可台灣地區有關法院民事判決的規定」，業經
    大陸地區最高人民法院於一九九八年五月二十二日公告，並自同年月二十六日起
    施行，依該規定第九條明定「台灣地區有關法院的民事判決具有下列情形之一的
    ，裁定不予認可：(一)申請認可的民事判決的效力是未確定的；(二)申請認可的
    民事判決，是被告缺席又未經合法傳喚或者在被告無訴訟行為能力又未得到適當
    的代理的情況下作出的；(三)案件係人民法院專屬管轄的；(四)案件的雙方當事
    人有仲裁協議的；(五)案件係人民法院已作出判決，或者外國、境外地區法院作
    出判決或境外仲裁機構作出仲裁裁決已為人民法院所承認的；(六)申請認可的民
    事判決具有違反國家法律的基本原則，或者損害社會公共利益情形的。」，有行
    政院大陸委員九十一年二月二十二日陸字第０九一０００二五五二號函及所附最
    高人民法院關於人民法院認可台灣地區有關法院民事判決的規定可稽。是以除上
    開六種事由外，大陸地區人民法院應承認台灣地區法院所作成的民事判決或仲裁
    判斷，本件係屬離婚判決，依台灣地區與大陸地區人民關係條例條第七十四條第
    一、三項規定，自得聲請法院認可，合先敘明。另在大陸地區製作之文書，經行
    政院設立或指定之機構或委託之民間團體驗證者，推定為真正，臺灣地區與大陸
    地區人民關係條例第七條亦定有明文。
三、經查，本件固據聲請人提出經大陸地區福建省寧德市蕉城區公證處公證之大陸地
    區福建省寧德市蕉城區人民法院（二００二）蕉民初字第四二二號民事判決已于
    二００二年六月七日生效，並經財團法人海峽交流基金會驗證，然上開公證內容
    並未公證上開人民法院（二００二）蕉民初字第二二二號民事判決書內容，雖據
    聲請人提出上開民事判決書影分乙份為證，然上開民事判決書影本並未經公證及
    驗證，依上開條例規定，尚難逕認推定為真實；而相對人於本院調查中亦未到院
    表示意見，亦無從提示上開民事判決書影本供相對人爭執，依現存資料，本院無
    從逕認為上開補提之民事判決書影本與原本相符，自亦無法就其內容審查是否符
    合台灣地區公共秩序或善良風俗，聲請人聲請為無理由，應予駁回。
四、依台灣地區與大陸地區人民關係條例第七十四條第一項、非訟事件法第八條第一
    項，裁定如主文。
中      華      民      國    九十二    年      一      月    二十九    日
                                    臺灣臺中地方法院家事法庭
~B法      官  陳學德
右為正本係照原本作成
如對本裁定抗告須於裁定送達後十日內向本院提出抗告狀
中      華      民      國    九十二    年      一      月      三十    日
~B法院書記官  賴榮順


司法院資訊處製作；財團法人民間司法改革基金會備份。
